臺灣高等法院刑事判決
109年度上訴字第3854號
上  訴  人  
即  被  告  蔡翔宇
選任辯護人  林鈺雄律師
            江鎬佑律師
上列上訴人即被告因毒品危害防制條例案件，不服臺灣桃園地方
法院109年度訴字第492號，中華民國109年8月19日第一審判決（
起訴案號：臺灣桃園地方檢察署108年度偵字第13533號、108年
度偵字第23870號），提起上訴，本院判決如下：
    主  文
原判決關於販賣第三級毒品部分撤銷。
蔡翔宇犯販賣第三級毒品罪，處有期徒刑貳年貳月。扣案如附表
一編號1、4、6、7、8、24所示第三級毒品（驗餘總淨重肆點零
玖公克）及包裝袋陸只，暨附表二編號1、2、5、6所示之物均沒
收；未扣案犯罪所得新臺幣參佰元沒收，於全部或一部不能沒收
或不宜執行沒收時，追徵其價額。
    犯罪事實
一、蔡翔宇明知含有屬第三級毒品「4-溴-2,5- 二甲氧基苯基乙
    基胺（4-Bromo-2 ,5-dimethoxyphenethylamine、2C-B) ，
    下稱2C-B」成分之藥丸，係毒品危害防制條例第2條第2項第
    3款所列之第三級毒品，依法不得販賣，竟意圖營利，基於
    販賣第三級毒品之犯意，先以每公克新臺幣（下同）3,000
    元之價格購入2C-B後，以附表二編號1、2所示之行動電話於
    reddit等網路論壇上張貼販售含第三級毒品2C-B藥丸之訊息
    後，於民國107年12月16日，以電子磅秤秤重9毫克之2C-B，
    裝入空膠囊後，以300元之價格，販賣1顆含第三級毒品2C-B
    之膠囊予洪浩鈞，並將之寄送至新北市○○區○○路000號0樓之
    雅芳公司予洪浩鈞收受。嗣經108年4月27日為法務部調查局
    持臺灣桃園地方法院搜索票執行搜索並當場逮捕查獲，並分
    別自其身體及其位於桃園市○○區○○○路00號0樓000 室內，扣
    得附表一、二所示之毒品、物品，因而查悉上情。
二、案經法務部調查局航業調查處基隆調查站移送臺灣桃園地方
    檢察署檢察官偵查後起訴。　　
    理  由
一、本件上訴人即被告蔡翔宇僅針對販賣第三級毒品罪部分提  
    起上訴，就持有第二級毒品純質淨重20公克以上罪部分則 
    於本院審理程序時撤回上訴，業據其陳明在卷（本院卷第12
    4頁），並有其出具之撤回上訴聲請書在卷可按（本院卷第1
    43頁）；而檢察官就本件則均未提起上訴。故本件上訴之審
    理範圍僅限於販賣第三級毒品罪部分，上揭撤回部分則均已
    確定，合先敘明。
二、證據能力
    按被告以外之人於審判外之言詞或書面陳述，除法律有規定
    者外，不得作為證據；又被告以外之人於審判外之陳述，雖
    不符合同法第159條之1至第159條之4之規定，但經當事人於
    審判程序同意作為證據，法院審酌該言詞陳述或書面陳述作
    成時之情況，認為適當者，亦得為證據。當事人、代理人或
    辯護人於法院調查證據時，知有第159條第1項不得為證據之
    情形，而未於言詞辯論終結前聲明異議者，視為有前項之同
    意，刑事訴訟法第159條第1項及第159條之5分別定有明文。
    查本件所據以認定被告犯罪事實之供述證據，檢察官、被告
    蔡翔宇、辯護人於本院審理時，均未就上開證據主張有刑事
    訴訟法第159條第1項不得為證據之情形，且迄至言詞辯論終
    結前亦未聲明異議，本院復審酌各該證據作成時之情況，尚
    無違法及證明力明顯過低之瑕疵，認以之作為證據應屬適當
    ，是依前開規定，均有證據能力。至於本判決所引用之其他
    非供述證據部分，與本件均有關連性，亦無證據證明係實施
    刑事訴訟程序之公務員以不法方式所取得，依刑事訴訟法第
    158條之4之反面解釋，當有證據能力，復於本院審理時，提
    示並告以要旨使檢察官充分表示意見，自得為證據使用。
三、認定被告犯罪事實所憑之證據及理由
　  上揭事實，業據被告蔡翔宇於警詢、檢察官偵訊中、原審及
    本院審理時均坦承不諱（臺灣桃園地方檢察署108年度偵字
    第13533號卷第5頁至第11頁背面、第90頁至第91頁背面、第
    100頁至第103頁、第151頁至第152頁、臺灣桃園地方檢察署
    108年度他字第4548號卷第2頁至第4頁背面、原審卷第74頁
    、第175頁、本院卷第98頁、第138頁至第139頁），核與證
    人林弘振及許智盛於警詢中、證人洪浩鈞及張哲維於警詢及
    檢察官偵訊中（臺灣桃園地方檢察署108年度偵字第13533號
    卷第120頁至第121頁、第125頁至第126頁、第146頁至第146
    頁背面、第129頁至第131頁、第142頁至第142頁背面、臺灣
    桃園地方檢察署108年度偵字第23870號卷第21頁至第22頁）
    所證述情節相符，並有法務部調查局航業調查處基隆調查站
    搜索扣押筆錄108年4月27日（蔡翔宇）、扣押物品清單收據
    （108偵13533卷第62至64頁、第65頁）.法務部調查局航業
    調查處基隆調查站扣押物品目錄表107年4月27日（蔡翔宇）
    （108偵13533卷第66至70頁）法務部調查局鑑定書108年3月
    21日調科壹字第10823203070號函（108偵13533卷第72頁=10
    8偵23870卷第31頁、第231頁）扣押物品現場照片（108偵13
    533卷第85頁）、手機記事本截圖照片40張（108偵13533卷
    第104至114頁=同卷第120頁、第127至128頁、第132至133頁
    =108偵23870卷第155至161頁）、對話紀錄截圖20張（108偵
    13533卷第115至119頁=108偵23870卷第163頁） 及扣案物為
    據，足認被告之任意性自白核與事實相符，堪以採信。
四、論罪科刑： 
　㈠按行為後法律有變更者，適用行為時之法律；但行為後之法
    律有利於行為人者，適用最有利於行為人之法律，刑法第2
    條第1項定有明文。查被告為本案行為後，毒品危害防制條
    例第4條業於109年1月15日總統華總一義字第10900004091 
    號令修正公布，並自同年7月15日起生效施行，又毒品危害
    防制條例第4條第3項已由「製造、運輸、販賣第三級毒品者
    ，處七年以上有期徒刑，得併科新臺幣七百萬元以下罰金。
    」，修正為「製造、運輸、販賣第三級毒品者，處七年
    以上有期徒刑，得併科新臺幣一千萬元以下罰金。」。準此
    ，經新舊法比較結果，修正後規定並未較有利被告，依刑法
    第2條第1項前段規定，自應適用被告行為時即修正前毒品危
    害防制條例第4條第3項之規定論處。
　㈡按2C-B屬毒品危害防制條例第2條第2項第3款所定之第三級毒
    品，依法不得販賣。是核被告所為，係犯修正前毒品危害防
    制條例第4條第3項之販賣第三級毒品罪。被告販賣前持有第
    三級毒品2C-B之行為，依卷內證據並無證據證明達純質淨重
    達20公克以上，是其於販賣第三級2C-B前之持有行為並不構
    成犯罪，自無持有第三級毒品2C-B之低度行為應為販賣之高
    度行為所吸收之吸收關係存在，附此敘明。
　㈢被告於檢察官偵查中、原審及本院審理中，均自白上開販賣
    第三級毒品犯行，爰依毒品危害防制條例第17條第2項規定
    ，減輕其刑。
　㈣本件被告所犯修正前毒品危害防制條例第4條第3項之販賣第
    三級毒品罪，固應非難，然被告犯後已坦承犯行，而本案販
    賣之對象僅有1人，犯罪所得僅有300元之蠅頭小利，其因一
    時牟利致肇犯行，且只販賣洪浩鈞1人，危害程度尚非甚廣
    ，所為與販賣毒品之數量達數公斤以上之嚴重危害社會治安
    情形不同，其惡性尚與大量走私進口或長期販賣毒品之所謂
    「大盤」或「中盤」毒販有間，是依其販賣之數量、所得等
    犯罪情節均屬輕微，且被告犯罪後自知行為有錯，始終坦承
    犯行。經通盤考量上開各情，依被告客觀犯行、主觀犯意，
    及其犯罪所生結果，認犯罪情節顯有可憫恕之處，被告上開
    販賣第三級毒品之法定刑，縱依毒品危害防制條例第17條第
    2項減輕其刑，仍嫌過重，客觀上尚足以引起社會上一般人
    之同情，非無可憫，爰依刑法第59條規定，減輕其刑，並依
    法遞減之。 
五、撤銷原判決改判之理由、量刑：　
  ㈠扣案之第三級毒品2C-B為被告販賣第三級毒品所剩，扣案之
    電子磅秤、空膠囊均為被告所有，且均係被告販賣毒品所用
    之物，業據被告供述明確（108偵字13533卷第7頁、本院卷
    第139頁），原審未諭知沒收，已有違誤；原審以被告犯本
    件販賣第三級毒品犯行事證明確，予以論罪科刑，固非無見
    ，惟被告販賣第三級毒品之次數僅有1次，數量不多，犯罪
    所得也僅300元，確實有情輕法重之犯罪情狀可憫之處，有
    刑法第59條減輕其刑規定之適用，已如前述，原審未審酌上
    情，亦非妥適，被告據此上訴指摘原審量刑過重，為有理由
    ，且原審判決復有前揭可議，自應由本院就此部分撤銷改判
    。
  ㈡爰審酌被告明知毒品戕害人之身心健康，且危害社會秩序  
    ，仍漠視毒品之危害性，而為本案販賣第三級毒品，所為應
    予非難；惟衡酌其犯後已坦承犯行，並考量其販賣之毒品種
    類、數量、對象等情，再兼衡被告犯罪之動機、目的、手段
    ，暨其目前擔任翻譯職務，被告之家庭生活暨經濟狀況等一
    切情狀，量處如主文第2項所示之刑。
六、沒收部分：　　
  ㈠犯販賣毒品罪，係就因犯販賣毒品罪所得之財物，一概予以
    沒收，以嚴禁此類犯罪，而達嚇阻作用，自非僅以扣除成本
    、賺得之利潤，作為其沒收之範圍。從而，行為人因販毒所
    實際獲得之利潤多少，並不影響應以其售價，逕為沒收宣告
    之認定依據。故販賣毒品本身既係犯罪行為，因此直接取得
    之全部價金，即屬犯該罪所得之財物，不生扣除成本之問
    題（最高法院106年度台上字第439號、第1539號判決意旨參
    照）。本件被告販賣毒品所得價款300元，為被告之犯罪所
    得，應依刑法第38條之1第1項、第3項之規定宣告沒收，於
    全部或一部不能沒收或不宜執行沒收時，追徵其價額。
  ㈡扣案如附表二編號1、2、5、6所示之物，為被告所有，供本
    案販賣第三級毒品犯罪事宜所用之物，業經其自承在案，並
    有手機筆記資料截圖可佐，應依毒品危害防制條例第19條第
    1項之規定，宣告沒收。
  ㈢毒品危害防制條例第18條第1項後段規定查獲之第三、四級
    毒品，無正當理由而擅自持有者，沒入銷燬之；此應沒入銷
    燬之毒品，專指查獲施用或持有（未成罪）之第三、四級毒
    品而言；倘屬同條例相關法條明文規定處罰之犯罪行為，即
    非該條項應依行政程序沒入銷燬之範圍；再同條例對於查獲
    之製造、運輸、販賣、意圖販賣而持有、以非法方法使人施
    用、引誘他人施用及轉讓、持有一定數量以上第三、四級毒
    品之沒收，並無特別規定，如其行為已構成犯罪，則該毒品
    即屬不受法律保護之違禁物，應回歸刑法之適用（最高法院
    98年度台上字第2889號、99年度台上字第2733號判決意旨  
    參照）。扣案如附表編號附表一編號1、4、6、7、8、24所
    示之第三級毒品2C-B，均係本案查獲之第三級毒品，而販賣
    第三級毒品行為既係毒品危害防制條例明文規定處罰之犯罪
    行為，揆諸前揭說明，該等第三級毒品2C-B雖不屬同條例第
    18條第1項後段應依行政程序沒入銷燬之範圍，惟仍為不受
    法律保護之違禁物，連同難以完全析離毒品之外包裝袋，均
    應依刑法第38條第1項規定宣告沒收；至毒品送鑑耗損部分
    ，既已滅失，自無庸宣告沒收，併此敘明。
據上論斷，據上論斷，應依刑事訴訟法第369條第1項前段、第36
4條、第299條，判決如主文。
本案經檢察官葉益發提起公訴，檢察官許鈺茹到庭執行職務。
中　　華　　民　　國　　109 　年　　12　　月　　30　　日
                  刑事第七庭    審判長法　官  孫惠琳
                                      法　官  張育彰
                                      法　官  王惟琪
以上正本證明與原本無異。
如不服本判決，應於收受送達後20日內向本院提出上訴書狀，其
未敘述上訴之理由者並得於提起上訴後20日內向本院補提理由書
狀（均須按他造當事人之人數附繕本）「切勿逕送上級法院」。
                                      書記官  呂修毅
中　　華　　民　　國　　109 　年　　12　　月　　31　　日
附錄：本案論罪科刑法條全文
修正前毒品危害防制條例第4條
製造、運輸、販賣第一級毒品者，處死刑或無期徒刑；處無期徒
刑者，得併科新臺幣2千萬元以下罰金。
製造、運輸、販賣第二級毒品者，處無期徒刑或7年以上有期徒
刑，得併科新臺幣1千萬元以下罰金。
製造、運輸、販賣第三級毒品者，處7年以上有期徒刑，得併科
新臺幣7百萬元以下罰金。
製造、運輸、販賣第四級毒品者，處5年以上12年以下有期徒刑
，得併科新臺幣3百萬元以下罰金。
製造、運輸、販賣專供製造或施用毒品之器具者，處1年以上7 
年以下有期徒刑，得併科新臺幣1百萬元以下罰金。
前五項之未遂犯罰之。
　
附表一
編號 物品名稱 數量及單位                    內容（鑑定報告內容）                     備註（部分再驗含純質淨重之鑑定報告） 1 第三級毒品2C-B（A04） 1包（淨重1.21公克，驗餘淨重1.21公克，空包裝重0.46公克） 壹、送驗資料： 一、本局收件日期：108年5月1日 二、相關文號：貴站108 年年4 月29日航基緝字第10853509740號函  三、送驗資料：檢品種類數量詳如鑑定結果說明。 四、送驗項目：毒品證物檢驗。 貳、 鑑定方法： 一、化學呈色法 二、氣相層析質譜法 參、鑑定結果： 一、送驗米黃色粉末檢品1 包（扣押物編號A04 ），經檢驗含第三級第21項毒品2C-B成分，淨重1.21公克（驗餘淨重1.21公克，空包裝重0.46公克） 二、送驗煙草檢品3 包（本局編號B08-1B至08-3），經檢驗含第二級第24項毒品大麻成分，淨重12.00 公克（驗餘淨重11.88 公克，空包裝重10.22 公克） 三、送驗結晶檢品1 包（扣押物編號B09 ）經檢驗含第二級第83項毒品MDMA成分，淨重5.55公克（驗餘淨重5.54公克，空包裝重3.23公克） 四、送驗黃色粉末檢品1 包（扣押物編號B10 ）經檢驗含4-Acetoxy DMT 成分，淨重0.96公克（驗餘淨重0.95公克，空包裝重2.21公克） 五、送驗黃色粉末檢品1 包（扣押物編號B11 ）經檢驗含第三級第21項毒品2C-B成分，淨重1.03公克（驗餘淨重1.02公克，空包裝重2.64公克） 六、送驗膠囊檢品2 顆（扣押物編號B13 ）經檢驗含第二級第83項毒品MDMA成分，膠囊合計淨重0.44公克（驗餘淨重0.43公克） 七、送驗米黃色粉末檢品1 包（扣押物編號B14）經檢驗第三級第21項毒品2C-B成分，淨重0.82 公克（驗餘淨重0.80公克，空包裝重0.53公克） 八、送驗米黃色粉末檢品1 包（扣押物編號B15）經檢驗含4-Hydroxy-MIPT成分，淨重0.90公克 （驗餘淨重0.89公克，空包裝重1.36公克）九 、送驗米黃色粉末檢品1 包（扣押物編號B16） 經檢驗含第三級第21項毒品2C-B成分，淨重0.01公克（驗餘淨重0.01公克，空包裝重2.45公克） 十一、送驗黃色粉末檢品1 包（扣押物編號B18）經檢驗含第三級第21項毒品2C-B成分，淨重0.02公克（驗餘淨重0.02公克，空包裝重0.37公克） 十二、送驗種子檢品2 顆（扣押物編號B22 ）經檢視外觀與大麻種子一致，全數進行發芽試驗，其中1 顆具發芽能力且含第二級第24 項毒品大麻成分，種子發芽率50％，合計淨重0.05公克。 十三、送驗郵票檢品93張（扣押物編號B24 ）隨機抽樣2 張檢驗含第二級第81項毒品LSD成分，淨重1.90公克（驗餘淨重1.85公克） 肆、備考： 一、來函登載扣押物品編號B08 檢品數量1 包，拆封檢視實際數量3 包。 二、4-Acetoxy DMT 具類似第二級毒品DMT 之藥理作用，符合藥事法第6 條第3 款規定，該成分應以藥品列管。 三、4-Hydroxy-MIPT類似第三級毒品5-MeO-MiPT之藥理作用，符合藥事法第6 條第3 款規定，該成分應以藥品列管。 四、採樣檢品均已用罄。 五、請於文到後1 個月內派員領回驗餘檢品1 批，其中煙草檢品請送繫屬地方檢察署賦予人工鑑別編號後，再送局統一保管。 伍、依據：法務部調查局108 年5 月17日調科壹字第10823205250 號鑑定書（見臺灣桃園地方檢察署108 年度偵字第23870 號卷第53頁至第54頁） 壹、來文字號：109 年2 月18日桃檢東盈烈0000000000號函 貳、來文案由：108 年度偵字第14708 號蔡翔宇毒品危害防制條例案。  參、來文載示送鑑資料：編號2 、4 、10、11、14～ 16、18、20及23號，第二級毒品MDMA。（108 年度安字第2187號，備考一） 肆、鑑定方法： 一、氣相層析/質譜儀法 二、核磁共振分析法 伍、鑑定結果： 一、送驗證物： ㈠編號2 ，第二級毒品MDMA，經檢視計1 包，送驗時已編號，本局不另予以編號2 。（即編號B09 ） ㈡編號4 ，第二級毒品MDMA，經檢視計1 包，送驗時已編號4 ，本局不另予以編號。（即編號B13） ㈢編號10，第二級毒品MDMA，經檢視計1 包，送驗時已編號10，本局不另予以編號。（即編號C04） ㈣編號11，第二級毒品MDMA，經檢視計1 包，送驗時已編號11，本局不另予以編號。（即編號C05） ㈤編號14，第二級毒品MDMA，經檢視計1 包，送驗時已編號14，本局不另予以編號。（即編號C08） ㈥編號15，第二級毒品MDMA，經檢視計1 包，送驗時已編號15，本局不另予以編號。（即編號C09） ㈦編號16，第二級毒品MDMA，經檢視計1 包，送驗時已編號16，本局不另予以編號。（即編號C10） ㈧編號18，第二級毒品MDMA，經檢視計1 包，送驗時已編號18，本局不另予以編號。（即編號C12） ㈨編號20，第二級毒品MDMA，經檢視計1 包，送驗時已編號20，本局不另予以編號。（即編號C14） ㈩編號23，第二級毒品MDMA，經檢視計1 包，送驗時已編號23，本局不另予以編號。（即編號C17） 二、編號2：經檢視夾鍊袋包裝，內含褐色晶體。 ㈠驗前毛重：6.25公克（包裝重0.82公克），驗前淨重5.43公克。 ㈡取0.18公克鑑定用罄，餘5.25公克。 ㈢檢出第二級毒品' '3,4- 亞甲基雙氧甲基安非他命' ' （3,4-Methylenedioxymethamphetam ine、MDMA）成分。 ㈣測得純度約90％，驗前純質淨重約4.88公克。 三、編號4 ：經檢視夾鍊袋包裝，內有膠囊2 顆，均含褐色晶體，外觀型態均相似，隨機抽取1 顆鑑定。 ㈠總淨重：0.41公克，共取0.20公克鑑定用罄，餘0.21公克。 ㈡檢出第二級毒品' '3,4- 亞甲基雙氧甲基安非他命' ' （3,4-Methylenedioxymethamphetamine、MDMA）成分。 ㈢純度約91％，驗前純質淨重約0.37公克。 四、編號10：經檢視夾鍊袋包裝，含淡黃色晶體。 ㈠驗前毛重：5.99公克（包裝重0.82公克），驗前淨重5.17公克。 ㈡取0.12公克鑑定用罄，餘5.05公克。 ㈢檢出第二級毒品' '3,4- 亞甲基雙氧甲基安非他命' ' （3,4-Methylenedioxymethamphetamine、MDMA）成分。 ㈣純度約96％，驗前純質淨重約4.96公克。 五、編號11：經檢視夾鍊袋包裝，內含褐色晶體。 ㈠驗前毛重：8.43公克（包裝重1.81公克），驗前淨重6.62公克。 ㈡取0.11公克鑑定用罄，餘6.51公克。 ㈢檢出第二級毒品' '3,4- 亞甲基雙氧甲基安非他命' ' （3,4-Methylenedioxymethamphetamine、MDMA）成分。 ㈣純度約91％，驗前純質淨重約6.02公克。 六、編號14：經檢視為夾鍊袋包裝，內含褐色晶體。      ㈠驗前毛重：6.62公克（包裝重1.26公克），驗前淨重5.36公克。 ㈡取0.13公克鑑定用罄，餘5.23公克。 ㈢檢出第二級毒品' '3,4- 亞甲基雙氧甲基安非他命' ' （3,4-Methylenedioxymethamphetamine、MDMA）成分。 ㈣純度約92％，驗前純質淨重約4.93公克。 七、編號15：經檢視夾鍊袋包裝，內含淡褐色粉末。 ㈠驗前毛重：4.01公克（包裝重3.03公克），驗前淨重0.98公克。 ㈡取0.08公克鑑定用罄，餘0.90公克。 ㈢檢出第三級毒品' '4- 溴-2,5- 二甲氧基苯基乙基胺' ' （4-B-2 ,5-dimethoxyphenethylamine、2C-B）成分。 ㈣純度約89％，驗前純質淨重約0.87公克。 八、編號16：經檢視夾鍊袋包裝，內含淡褐色晶體。 ㈠驗前毛重：10.58 公克（包裝重3.59公克），驗前淨重6.99公克。 ㈡取0.12公克鑑定用罄，餘6.87公克。 ㈢檢出第二級毒品' '3,4- 亞甲基雙氧甲基安非他命' ' （3,4-Methylenedioxymethamphetamine、MDMA）成分。 ㈣純度約91％，驗前純質淨重約6.36公克。 九、編號18：經檢視夾鍊袋包裝，內含褐色粉末。 ㈠驗前毛重：1.40公克（包裝重0.43公克），驗前淨重0.97公克。 ㈡取0.14公克鑑定用罄，餘0.83公克。 ㈢檢出第三級毒品' '4- 溴-2,5- 二甲氧基苯基乙基胺' ' （4-B-2 ,5-dimethoxyphenethylamine、2C-B）成分。 ㈣另檢出非毒品成分：Caffeine。（備考二） ㈤測得' '4- 溴-2,5- 二甲氧基苯基乙基胺' ' 純度約62％，驗前純質淨重約0.60公克。 十、編號20-1及20-2：經檢視均為夾鍊袋包裝，內含褐色晶體，外觀型態均相似。 ㈠驗前毛重：12.61 公克（包裝重2.56公克），驗前淨重10.05 公克。 ㈡共取出0.17公克鑑定用罄，總餘9.88公克。 ㈢均檢出第二級毒品' '3,4- 亞甲基雙氧甲基安非他命' ' （3,4-Methylenedioxymethamphetamine、MDMA）成分。 ㈣隨機抽取20-1，測得純度約89％。 ㈤依據抽測純度值，推估編號20-1及20-2均含''3,4- 亞甲基雙氧甲基安非他命' ' 之驗前總純質淨重約8.94公克。（備考三） 十一、編號23：經檢視為夾鍊袋保裝，內含淡褐色粉末。 ㈠驗前毛重：1.29公克（包裝重0.30公克），驗前淨重0.99公克。 ㈡取0.10公克鑑定用罄，餘0.89公克。 ㈢檢出第二級毒品' '3,4- 亞甲基雙氧甲基安非他命' ' （3,4 -Methylenedioxymethamphetamine、MDMA）成分。 ㈣測得純度約93％，驗前純質淨重約0.92公克。 十二、備考： ㈠有關編號8 、17、19及21第二級毒品LSD 毒郵票，因無法鑑定純質淨重該4 項證物有貴署送鑑人員原現場攜回。 ㈡非毒品成分之載示係供濫用藥物檢驗通報統計之用。 ㈢ 依據法務部95年4 月17日法統字第095501200號函發「研商毒品報告書統一格式會議」紀錄之決議辦理，純質淨重推估直僅供毒品查獲數量統計之用。 ㈣以上驗餘證物均封妥隨文檢還。 十三、依據：內政部警政署刑事警察局109 年4 月15日刑鑑字第1090019451號鑑定書（見臺灣桃園地方法院109 年度訴字第492 號卷第41頁至第44頁） 2 第二級毒品大麻（B08-1 至B8-3） 1包（淨重12.00 公克，驗餘淨重11.88 公克，空包裝重10.22 公克）   3 第二級毒品MDMA（B09） 1包（淨重5.55公克，驗餘淨重5.54公克，空包裝重3.23公克）   4 第三級毒品2C-B（B11 ） 1包（淨重1.03公克，驗餘淨重1.02公克，空包裝重2.64公克）   5 第二級毒品MDMA（B13 ） 1包（膠囊合計淨重0.44公克，驗餘淨重0.43公克）   6 第三級毒品2C-B（B14 ） 1包（淨重0.82公克，驗餘淨重0.80公克，空包裝重0.53公克）   7 第三級毒品2C-B（B16） 1包（淨重0.01公克，驗餘淨重0.01公克，空包裝重2.45公克））   8 第三級毒品2C-B（B18） 1包（淨重0.02公克，驗餘淨重0.02公克，空包裝重0.37公克）   9 具發芽能力之大麻種子（B22） 1顆   10 第二級毒品麥角二乙胺（LSD 郵票）（B24） 1包（淨重1.90公克，驗餘淨重1.85公克）   11【起訴書附表一編號1】 第三級毒品5-Me0-MiPT（C02） 1包（淨重1.05公克，驗餘淨重1.00公克，空包裝重0.33公克） 壹、送驗資料： 一、本局收件日期：108年5月1日 二、相關文號：貴站108 年4 月29日航基緝字第10853509720號函 三、送驗資料：檢品種類數量詳如鑑定結果說明。 四、送驗項目：毒品證物檢驗。 貳、 鑑定方法： 一、化學呈色法 二、氣相層析質譜法 參、鑑定結果： 一、送驗粉末檢品1 包，經檢驗含第三級第49項毒品5-MeO-MiPT成分，淨重1.05公克（驗餘淨重1.00公克，空包裝重0.33公克） 肆、備考： 一、採樣檢品均已用罄。 二、請於文到後1個月內派員領回粉末檢品1包。 伍、依據：法務部調查局108 年5 月6 日調科壹字第10823205240 號鑑定書（見臺灣桃園地方檢察署108 年度偵字第23870 號卷第25頁）  12【起訴書附表一編號3】 第二級毒品MDMA（C04） 1包（淨重5.17公克，驗餘淨重5.16公克，空包裝重1.92公克）。 壹、送驗資料： 一、本局收件日期：108年5月1日 二、相關文號：貴站108 年4 月22日航基緝字第10853509030號函 三、送驗資料：檢品種類數量詳如鑑定結果說明。 四、送驗項目：毒品證物檢驗。 貳、 鑑定方法： 一、化學呈色法 二、氣相層析質譜法 參、鑑定結果： 一、送驗結晶檢品1 包，經檢驗含第二級第83項毒品MDMA成分，淨重5.17公克（驗餘淨重5.16公克，空包裝重1.92公克）。 肆、備考： 一、採樣檢品均已用罄。 二、請於文到後1 個月內派員領回驗餘結晶檢品1包。 伍、依據：法務部調查局108 年5 月8 日調科壹字第10823205230 號鑑定書（見臺灣桃園地方檢察署108 年度偵字第23870 號卷第29頁）  13【起訴書附表一編號4】 第二級毒品MDMA（驗餘淨重6.45公克）（C05） 1包（淨重5.06公克，驗餘淨重5.05公克，空包裝重1.41公克） 壹、送驗資料： 一、本局收件日期：108年3月19日 二、相關文號：貴站108 年3 月9 日航基緝字第10853505250號函 三、送驗資料：檢品種類數量詳如鑑定結果說明。 四、送驗項目：毒品證物檢驗。 貳、 鑑定方法： 一、化學呈色法 二、氣相層析質譜法 參、鑑定結果： 一、送驗結晶檢品1 包，經檢驗含第二級第83項毒品MDMA成分，淨重6.46公克（驗餘淨重6.45公克，空包裝重1.07公克） 肆、備考： 一、採樣檢品均已用罄。 二、請於文到後1個月內派員領回結晶檢品1包。 伍、依據：法務部調查局108 年3 月21日調科壹字第10823203070號鑑定書（見臺灣桃園地方檢察署108 年度偵字第13533 號卷第72頁）  14【起訴書附表一編號5】 第三級毒品5-Me0-MiPT（C06） 1包（淨重1.06公克，驗餘淨重1.05公克，空包裝重1.29公克） 壹、送驗資料： 一、本局收件日期：108年1月24日 二、相關文號：貴站108 年1 月21日航基緝字第10853501670號函 三、送驗資料：檢品種類數量詳如鑑定結果說明。 四、送驗項目：毒品證物檢驗。 貳、 鑑定方法： 一、氣相層析質譜法 參、鑑定結果： 一、送驗粉末檢品1 包，經檢驗含第三級第49項毒品5-MeO-MiPT成分，淨重1.06公克（驗餘淨重1.05公克，空包裝重1.29公克） 肆、備考： 一、採樣檢品均已用罄。 二、請於文到後1個月內派員領回粉末檢品1包。 伍、依據：法務部調查局108 年1 月31日調科壹字第10823201250 號鑑定書（見臺灣桃園地方檢察署108 年度他字第2026號卷第9 頁）  15【起訴書附表一編號6】 第二級毒品MDMA（C07） 1包（淨重10.08 公克驗餘淨重10.04 公克，空包裝重2.91公克，純度81.20 ％，純質淨重8.18公克） 壹、送驗資料： 一、本局收件日期：107年12月21日 二、相關文號：貴站107 年12月18日航基緝字第10753530070號函 三、送驗資料：檢品種類數量詳如鑑定結果說明。 四、送驗項目：毒品證物檢驗。 貳、 鑑定方法： 一、化學呈色法 二、氣相層析質譜法 參、鑑定結果： 一、送驗粉末檢品1 包，經檢驗含第二級第83項毒品MDMA成分，淨重10.08 公克（驗餘淨重10.04 公克，空包裝重2.91公克），純度81.20％，純質淨重8.18公克。 肆、備考： 一、純質淨重係淨重乘以純度計算所得，毒品純度係以該毒品自由鹼為基準。 二、採樣檢品均已用罄。 三、請於文到後1個月內派員領回粉末檢品1包。 伍、依據：法務部調查局107 年12月26日調科壹字第10723215270 號鑑定書（見臺灣桃園地方檢察署108 年度他字第2026號卷第13頁）  16【起訴書附表一編號7】 第二級毒品MDMA（C08 ） 1包（淨重5.36公克，驗餘淨重5.35公克，空包裝重1.29公克） 壹、送驗資料： 一、本局收件日期：107年12月5日 二、相關文號：貴站107 年11月27日航基緝字第10753528340號函 三、送驗資料：檢品種類數量詳如鑑定結果說明。 四、送驗項目：毒品證物檢驗。 貳、 鑑定方法： 一、化學呈色法 二、氣相層析質譜法 參、鑑定結果： 一、送驗結晶檢品1 包，經檢驗含第二級第83項毒品MDMA成分，淨重5.36公克（驗餘淨重5.35公克，空包裝重1.29公克） 肆、備考： 一、採樣檢品均已用罄。 二、請於文到後1個月內派員領回結晶檢品1包。 伍、依據：法務部調查局107 年12月7 日調科壹字第10723214460 號鑑定書（見臺灣桃園地方檢察署108 年度他字第2026號卷第17頁）  17【起訴書附表一編號8】 第二級毒品MDMA（C09 ） 1包（淨重1.01公克，驗餘淨重1.00公克，空包裝重2.95公克） 壹、送驗資料： 一、本局收件日期：107年11月6日 二、相關文號：貴站107 年年10月29日航基緝字第10753526470號函 三、送驗資料：檢品種類數量詳如鑑定結果說明。 四、送驗項目：毒品證物檢驗。 貳、 鑑定方法： 一、化學呈色法 二、氣相層析質譜法 參、鑑定結果： 一、送驗粉末檢品1 包，經檢驗含第三級第21項毒品4-溴-2,5- 二甲氧基苯基乙基胺成分，淨重1.01公克（驗餘淨重1.00公克，空包裝重2.95公克） 肆、備考： 一、採樣檢品均已用罄。 二、請於文到後1個月內派員領回粉末檢品1包。 伍、依據：法務部調查局107 年11月15日調科壹字第10723213550 號鑑定書（見臺灣桃園地方檢察署108 年度他字第2026號卷第21頁）  18【起訴書附表一編號9】 第二級毒品MDMA（C10） 1包（淨重7.03公克，驗餘淨重7.02公克，空包裝重3.47公克） 壹、送驗資料： 一、本局收件日期：107年11月6日 二、相關文號：貴站107 年年10月17日航基緝字第10753525430號函 三、送驗資料：檢品種類數量詳如鑑定結果說明。 四、送驗項目：毒品證物檢驗。 貳、 鑑定方法： 一、化學呈色法 二、氣相層析質譜法 參、鑑定結果： 一、送驗結晶檢品1 包，經檢驗含第二級第83項毒品MDMA成分，淨重7.03公克（驗餘淨重7.02公克，空包裝重3.47公克） 肆、備考： 一、採樣檢品均已用罄。 二、請於文到後1個月內派員領回結晶檢品1包。 伍、依據：法務部調查局107 年11月8 日調科壹字第10723213530 號鑑定書（見臺灣桃園地方檢察署108 年度他字第2026號卷見第25頁）  19【起訴書附表一編號10】 第二級毒品麥角二乙胺(LSD郵票)(C11) 22塊 壹、送驗資料： 一、本局收件日期：107年10月9日 二、相關文號：貴站107 年年10月8 日航基緝字第10753524710號函 三、送驗資料：檢品種類數量詳如鑑定結果說明。 四、送驗項目：毒品證物檢驗。 貳、 鑑定方法： 一、化學呈色法 二、氣相層析質譜法 參、鑑定結果： 一、送驗紙片檢品1 包（25張），經隨機抽樣3 張檢驗含第二級第81項毒品LSD成分。 肆、備考： 一、採樣檢品均已用罄。 二、請於文到後1個月內派員領回紙片檢品22張。 伍、依據：法務部調查局107 年10月16日調科壹字第10723212500 號鑑定書（見臺灣桃園地方檢察署108 年度他字第2026號卷第29頁）  20【起訴書附表一編號11】 第三級毒品2C-B（C12） 1包（淨重0.96公克，驗餘淨重0.95公克，空包裝重0.45公克）） 壹、送驗資料： 一、本局收件日期：107年10月2日 二、相關文號：貴站107 年年10月1 日航基緝字第10753524240號函 三、送驗資料：檢品種類數量詳如鑑定結果說明。 四、送驗項目：毒品證物檢驗。 貳、 鑑定方法： 一、氣相層析質譜法 參、鑑定結果： 一、送驗粉末檢品1 包，經檢驗含第三級第21項毒品2C-B成分，淨重0.96公克（驗餘淨重0.95公克，空包裝重0.45公克） 肆、備考： 一、採樣檢品均已用罄。 二、請於文到後1個月內派員領回結晶檢品1包。 伍、依據：法務部調查局107 年10月5 日調科壹字第10723212130 號鑑定書（見臺灣桃園地方檢察署108 年度他字第2026號卷見第33頁）  21【起訴書附表一編號12】 第二級毒品（麥角二乙胺郵票）（C13） 23塊 壹、送驗資料： 一、本局收件日期：107年10月2日 二、相關文號：貴站107 年年9 月26日航基緝字第10753523930號函 三、送驗資料：檢品種類數量詳如鑑定結果說明。 四、送驗項目：毒品證物檢驗。 貳、 鑑定方法： 一、氣相層析質譜法 參、鑑定結果： 一、送驗郵票檢品25張，經隨機抽樣2 張檢驗含第二級第81項毒品麥角二乙胺（LSD）成分。 肆、備考： 一、來函登載「疑似LSD 」3 張，拆封檢視實際數量為25張。 二、採樣檢品均已用罄。 三、請於文到後1 個月內派員領回紙片檢品23張。 伍、依據：法務部調查局107 年10月9 日調科壹字第10723212110 號鑑定書（見臺灣桃園地方檢察署108 年度他字第2026號卷第37頁）  22【起訴書附表一編號13】 第二級毒品MDMA（C14 ） 1包（淨重9.94公克，驗餘淨重9.71公克，空包裝重2.81公克） 壹、送驗資料： 一、本局收件日期：107年10月2日 二、相關文號：貴站107 年年9 月26日航基緝字第10753523920號函 三、送驗資料：檢品種類數量詳如鑑定結果說明。 四、送驗項目：毒品證物檢驗。 貳、 鑑定方法： 一、化學呈色法 二、氣相層析質譜法 參、鑑定結果： 一、送驗粉末檢品2 包，經檢驗含第二級第83項毒品MDMA成分，淨重9.94公克（驗餘淨重9.71公克，空包裝重2.81公克） 肆、備考： 一、採樣檢品均已用罄。 二、請於文到後1個月內派員領回粉末檢品2包。 伍、依據：法務部調查局107 年10月5 日調科壹字第10723212100 號鑑定書（見臺灣桃園地方檢察署108 年度他字第2026號卷第41頁）  23【起訴書附表一編號14】 第二級毒品LSD 郵票（C15） 1包 壹、送驗資料： 一、本局收件日期：107年10月2日 二、相關文號：貴站107 年年9 月26日航基緝字第10753523910號函 三、送驗資料：檢品種類數量詳如鑑定結果說明。 四、送驗項目：毒品證物檢驗。 貳、 鑑定方法： 一、氣相層析質譜法 參、鑑定結果： 一、送驗紙片檢品1 包，經檢驗含第二級第81項毒品LSD成分。 肆、備考： 一、採樣檢品均已用罄。 二、請於文到後1個月內派員領回檢品1包。 伍、依據：法務部調查局107 年10月9 日調科壹字第10723212090 號鑑定書（見臺灣桃園地方檢察署108 年度他字第2026號卷第45頁至第45頁背面）  24【起訴書附表一編號15】 第三級毒品2C-B（C16） 1包（淨重1.03公克，驗餘淨重1.03公克，空包裝重0.35公克） 壹、送驗資料： 一、本局收件日期：107年10月2日 二、相關文號：貴站107 年年9 月26日航基緝字第10753523900 號函 三、送驗資料：檢品種類數量詳如鑑定結果說明。 四、送驗項目：毒品證物檢驗。 貳、 鑑定方法： 一、化學呈色法 二、氣相層析質譜法 參、鑑定結果： 一、送驗褐色粉末檢品1 包，經檢驗含第三級第21項毒品2C-B及微量2C-H成分，淨重1.03公克（驗餘淨重1.03公克，空包裝重0.35公克） 二、送驗粉末檢品1 包，經檢驗含第二級第83項毒品MDMA成分，淨重1.00公克（驗餘淨重0.99公克，空包裝重0.31公克） 肆、備考： 一、採樣檢品均已用罄。 二、請於文到後1個月內派員領回結晶檢品1包。  伍、依據：法務部調查局107 年10月5 日調科壹字第10723212080 號鑑定書（見臺灣桃園地方檢察署108 年度他字第2026號卷第49頁）  25【起訴書附表一編號15】 第二級毒品MDMA（C17） 1包（淨重1.00公克驗餘淨重0.99公克，空包裝重0.31公克）   26 第二級毒品MDMA 1包（淨重5.06公克，驗餘淨重5.05公克，空包裝重1.41公克） 壹、送驗資料： 一、本局收件日期：108年2月19日 二、相關文號：貴站108 年2 月19日園緝字第10857511510號函 三、送驗資料：檢品種類數量詳如鑑定結果說明。 四、送驗項目：毒品證物檢驗。 貳、 鑑定方法： 一、化學呈色法 二、氣相層析質譜法 參、鑑定結果： 一、送驗粉末檢品1 包，經檢驗含第二級第83項毒品MDMA成分，淨重5.06公克（驗餘淨重5.05公克，空包裝重1.41公克） 肆、備考： 一、採樣檢品均已用罄。 二、請於文到後1個月內派員領回粉末檢品1包。 伍、依據：法務部調查局鑑定書108 年2 月21日調科壹字第10823202130 號函（見臺灣桃園地方檢察署108年度他字第4548號卷第8頁） 壹、送驗資料： 一、本局收件日期：109年4月15日 二、相關文號：貴站109 年4 月9 日航基緝字第10953509360號函 三、送驗資料：檢品種類數量詳如鑑定結果說明。 四、送驗項目：毒品證物檢驗。 貳、 鑑定方法： 一、化學呈色法 二、氣相層析質譜法 參、鑑定結果： 一、送驗粉末檢品1 包（原編號1 ），經檢驗含第二級第83項毒品MDMA成分，淨重5.05公克（驗餘淨重4.95公克，空包裝重1.41公克），純度79.09％，純質淨重3.99公克。 二、送驗結晶檢品1 包（原編號2 ），經檢驗含第二級第83項毒品MDMA成分，淨重5.09公克（驗餘淨重5.00公克，空包裝重1.03公克），純度77.18％，純質淨重3.93公克。 肆、備考： 一、純質淨重係淨重乘以純度計算所得，毒品純度係以該毒品自由鹼為基準，合計本案純質淨重7.92公克 二、採樣檢品均已檢驗用罄。 三、請於文到後1個月內派員領回驗餘檢品2包。 伍、依據：法務部調查局109 年4 月17日調科壹字第10923203750 號鑑定書（見臺灣桃園地方法院109 年度訴字第492 號卷第49頁至第50頁） 27 第二級毒品MDMA 1包（淨重5.10公克，驗餘淨重5.09公克，空包裝重1.03公克） 壹、送驗資料： 一、本局收件日期：107年10月29日 二、相關文號：貴站107 年10月24日園緝字第10757583000號函 三、送驗資料：檢品種類數量詳如鑑定結果說明。 四、送驗項目：毒品證物檢驗。 貳、 鑑定方法： 一、化學呈色法 二、氣相層析質譜法 參、鑑定結果： 一、送驗結晶檢品1 包，經檢驗含第二級第83項毒品MDMA成分，淨重5.10公克（驗餘淨重5.09公克，空包裝重1.03公克） 肆、備考： 一、採樣檢品均已用罄。 二、請於文到後1個月內派員領回結晶檢品1包。 伍、依據：法務部調查局108 年2 月21日調科壹字第10823202130 號鑑定書（見臺灣桃園地方檢察署108 年度他字第4548號卷第12頁）  

附表二
編號 物品名稱 數量與重量                    內容 1 電子產品（廠牌：ASUS手機含SIM 卡1 張，0000000000，IMEI：000000000000000 /000000000000000 ）（A01） 1支 被告所有，供其販賣第三級毒品犯罪所用之物。 2 電子產品（廠牌：ASUS黑色手機，無sim 卡，IMEI：000000000000000000000000000000 ）（B01） 1支 被告所有，供其販賣第三級毒品犯罪所用之物。 3 署名「呂至善」國際平信信封（A02） 1個 被告所有，供其持有第二級毒品逾量犯罪所用之物。 4 署名「呂至善」國際郵票、卡片（A03） 1包 被告所有，供其持有第二級毒品逾量犯罪所用之物。 5 電子產品（電子秤）（B05） 1台 被告所有，供其持有第二級毒品逾量犯罪所用之物。 6 空膠囊（B12） 1包 被告所有，供其持有第二級毒品逾量犯罪所用之物。 7 乾燥劑（B20） 1包 被告所有，供其持有第二級毒品逾量犯罪所用之物。 8 夾鏈袋（B21） 1包 被告所有，供其持有第二級毒品逾量犯罪所用之物。 9 國際平信信封（B23） 1個 被告所有，供其持有第二級毒品逾量犯罪所用之物。 10 宅急便空紙盒（B25） 1個 被告所有，供其持有第二級毒品逾量犯罪所用之物。 11 郵件外包裝（C01） 15個 被告所有，供其持有第二級毒品逾量犯罪所用之物。 12 宅急便空紙盒（B14） 1個 被告所有，供其持有第二級毒品逾量犯罪所用之物。 13 夾藏MDMA信封（收件人：Chun-HueiLee,Ron Huei Lin） 2個 被告所有，供其持有第二級毒品逾量犯罪所用之物。